臺灣板橋地方法院刑事判決　　　　　　　96年度易字第1840號
公　訴　人　臺灣板橋地方法院檢察署檢察官
被　　　告　甲○○
　　　　　　　　　　（現另案於臺灣臺北監獄臺北分監執行）
上列被告因竊盜案件，經檢察官追加起訴（九十六年度偵字第一
一八四九號），被告坦承犯行，本院依簡式審判判決如下：
    主  文
甲○○攜帶兇器毀壞門扇竊盜，處有期徒刑壹年貳月，減為有期
徒刑柒月，扣案之手套壹雙、鐵撬壹支均沒收；又攜帶兇器毀壞
門扇竊盜，處有期徒刑壹年貳月，減為有期徒刑柒月，上述手套
壹雙、鐵撬壹支均沒收。應執行有期徒刑壹年，扣案之手套壹雙
、鐵撬壹支沒收。
    事實
一、甲○○意圖為自己不法之所有，於民國九十五年十月十八日
    十一時許，持自備客觀上可供兇器使用，具有危險性之鐵撬
    一支，破壞位在臺中市七期重劃區內某民宅之門扇後，侵入
    屋內（侵入住宅部分未據告訴），竊取不詳人士所有置於屋
    內之女用墜子十二個、人民幣七角、黑色行動電話一支、中
    國信託信用卡二張、數位相機一臺、黃寶石二顆、紀念幣一
    枚、ＬＶ零錢包一個、遙控器二個、黑色皮夾一只、面額新
    臺幣（下同）二千五百元禮券二張、筆記本一本、戒指六只
    、墨鏡一副、項鍊九條、現金硬幣一百三十八元、墜子六個
    、女用黑色手提包一個、耳環六對、印章二顆、石項鍊一組
    、手鍊二條、飾品六件、皮包六個、飾品盒一盒、手錶一只
    、黑色飾品包一個、項鍊一條、女性飾品十七件、佛珠一串
    、手巾一條、飾品包三個、懷爐一個、飾品十七件、珍珠項
    鍊九條、墜子二個、項鍊二條、手錶三只、戒指八只、墜子
    十三個、項鍊十八條、飾品盒三盒、女性飾品一個、戒指一
    只、飾品三件、玉戒指一只、紅色手提包二只、女用手錶三
    只、眼鏡一副、四百元、黃金項鍊二條、黃金戒指二只等物
    ，得手後逃逸，甲○○於同日十九時許將黃金項鍊二條、黃
    金戒指二只至臺中市○○路六九號「華興集郵社」出售給方
    偉銘（經檢察官為不起訴處分）。另意圖為自己不法之所有
    ，於同年月十九日中午十二時三十分許，持上開鐵撬破壞乙
    ○○位在臺中市○○區○○里○○○街五十七號住處門鎖後
    （侵入住宅部分未據告訴），侵入屋內，竊取乙○○所有之
    一萬一百十一元，舊版臺幣八十一元、ＬＶ皮夾一個、雞年
    紀念幣一套、狗年紀念幣一套、九十二年臺幣精鑄版一套、
    鑰匙皮套一個、名片盒一盒、玉手鐲一個、女用化妝品七瓶
    、女用項鍊十三條、女用手錶二只、女用手鍊四條、女用戒
    指二十三只、ＬＶ圓筒包二個、羊年紀念幣一個、猴年紀念
    幣一個、歐元二百九十元六十五分、女用墜子十二個，得手
    後逃逸。嗣於同月十九日十六時許，在臺中市西屯區市○○
    ○路二七九號（沐夏汽車旅館）前為警查獲，並起出上開竊
    得之物，扣得其所有供竊盜所用之手套一雙、鐵撬一支及與
    本件犯罪無關之乙炔一瓶。
二、案經臺中市警察局第六分局報告臺灣臺中地方法院檢察署呈
    請臺灣高等法院檢察署檢察長令轉臺灣板橋地方法院檢察署
    檢察官偵查起訴。
    理  由
一、上揭事實，業據被告甲○○坦承不諱，核與被害人乙○○於
    警詢、偵查中指述相符，並與方偉銘於警詢、偵查中證詞一
    致，復有贓物認領保管單一紙、扣案之贓物、贓物照片，及
    有被告所有供犯罪用之鐵撬一支、手套一雙等物扣案可資佐
    證，本件事證明確，被告犯行堪以認定。
二、按刑法第三百二十一條第一項第三款之攜帶兇器竊盜罪，係
    以行為人攜帶兇器竊盜為其加重條件，此所謂兇器，其種類
    並無限制，凡客觀上足對人之生命、身體、安全構成威脅，
    具有危險性之兇器均屬之，且祇須行竊時攜帶此種具有危險
    性之兇器為已足，並不以攜帶之初有行兇之意圖為必要。螺
    絲起子為足以殺傷人生命、身體之器械，顯為具有危險性之
    兇器，最高法院七十九年台上字第五二五三號判例可資參照
    。鐵撬為金屬製成，質地堅硬，如朝人揮擊，足以對人之生
    命、身體安全造成危害，自屬兇器之一種無訛。又毀壞構成
    門之一部之門鎖行竊，自應論以刑法第三百二十一條第一項
    第二款之毀壞門扇竊盜罪（最高法院六十四年度第四次刑庭
    庭推總會議決議(一)意旨參照）。本件被告係破壞被害人住宅
    門扇之門鎖，而上開門鎖分別係構成上開門扇一部分，是被
    告於日間攜帶上開兇器，並持以破壞門鎖後進入上開住宅內
    行竊，核其所為，係犯刑法第三百二十一條第一項第二款、
    第三款攜帶兇器毀壞門扇竊盜罪。被告二次犯行，犯意有別
    ，行為互殊，應分論併罰。爰審酌被告年輕力壯不思向上，
    竟圖謀不法方式竊取他人財物、攜帶兇器毀越門扇竊盜、嚴
    重影響社會治安、竊取財物價值頗高、被告犯後尚知坦承犯
    行等一切情狀，分別量處如主文所示之刑。被告犯行在九十
    六年四月二十四日之前，合乎減刑要件，依中華民國九十六
    年罪犯減刑條例第二條第一項第三款規定均減輕其刑，並定
    執行之刑。扣案之手套一雙、鐵撬一支為被告所有，供竊盜
    所用之物，業據被告供認在卷，依刑法第三十八條第一項第
    二款規定宣告沒收。乙炔一瓶為被告工作所用之物，非供犯
    罪所用之物，不予宣告沒收。
據上論斷，應依刑事訴訟法第二百八十四條之一、第二百七十三
條之一第一項、第二百九十九條第一項前段，刑法第三百二十一
條第一項第二、三款、第五十一條第五款、第三十八條第一項第
二款，刑法施行法第一條之一，中華民國九十六年罪犯減刑條例
第二條第一項第三款、第七條、第十條第一項，判決如主文。
本案經檢察官張瑞娟到庭執行職務。
中　　華　　民　　國　　96　　年　　11　　月　　5 　　日
                  刑事第八庭    法　官  絲鈺雲
以上正本證明與原本無異
如不服本判決應於送達後10日內向本院提出上訴狀
                                書記官  蔡美如
中　　華　　民　　國　　96　　年　　11　　月　　6 　　日
附錄本案論罪科刑法條全文：
刑法第三百二十一條
犯竊盜罪而有左列情形之一者，處六月以上、五年以下有期徒刑
：
一於夜間侵入住宅或有人居住之建築物、船艦或隱匿其內而犯之
者。
二  毀越門扇、牆垣或其他安全設備而犯之者。
三  攜帶兇器而犯之者。
四  結夥三人以上而犯之者。
五  乘火災、水災或其他災害之際而犯之者。
六  在車站或埠頭而犯之者。
前項之未遂犯罰之。
